臺灣板橋地方法院刑事判決　　　　　　　　　　　　　九十三年度易字第六六七號
　　公　訴　人　臺灣板橋地方法院檢察署檢察官
　　被　　　告　甲○○
右列被告因違反毒品危害防制條例案件，經檢察官提起公訴（九十三年度核退毒偵字
第五二三號），本院受命法官行準備程序中，被告為有罪陳述，經本院合議庭裁定由
受命法官獨任進行簡式審判程序，本院判決如左：
    主  文
甲○○施用第二級毒品，處有期徒刑柒月。扣案之安非他命（淨重零點肆公克）沒收
銷燬之。安非他命吸食器壹個沒收。
    事  實
一、甲○○於民國八十五年間因違反麻醉藥品管理條例案件，經臺灣士林地方法院以
    八十五年度易字第二九九二號判決判處有期徒刑四月，緩刑二年確定，復於八十
    六年間違反麻醉藥品管理條例案件，經臺灣士林地方法院以八十六年度易字第二
    一六○號判決判處有期徒刑五月確定，於八十六年十一月十四日易科罰金執行完
    畢。上開緩刑經撤銷，有期徒刑四月則於八十七年三月十一日易科罰金執行完畢
    。八十八年間因施用第二級毒品案件，經臺灣基隆地方法院檢察官以八十八年度
    毒聲字第八六二號裁定送觀察勒戒，認無繼續施用毒品傾向，於八十八年六月十
    七日釋放，經臺灣基隆地方法院檢察署八十八年六月十四日以八十八年度偵字第
    二七七六號為不起訴處分確定。又因施用第二級毒品案件，經本院以九十一年度
    毒聲字第九八七號裁定送觀察勒戒後，認有繼續施用毒品傾向，經本院以九十一
    年度毒聲字第一四五四號裁定令入戒治處所強制戒治，戒治期間於四個月後，成
    效評定為合格，經本院以九十一年度毒聲字第三二八五號裁定停止戒治交付保護
    管束，於九十一年十一月二十日出所，並於九十二年五月二日保護管束期滿，強
    制戒治執行完畢，並經臺灣板橋地方法院檢察署檢察官以九十二年度毒偵字第一
    六五○號提起公訴，經本院以九十二年度易字第二五三○號判決判處有期徒刑六
    月，於九十二年十一月二十七日確定，現於臺灣桃園女子監獄執行中。（本件不
    構成累犯）。明知安非他命經毒品危害防制條例列為第二級毒品，不得施用、持
    有，竟於九十三年四月十七日下午四、五時許，在臺北縣五股鄉○○路七十六之
    六號六樓，將第二級毒品安非他命置於自製之吸食器內，以火燒烤吸食其煙霧，
    施用第二級毒品安非他命一次（起訴書原載自九十三年三月初某日至同年四月十
    七日某時，連續在不詳時地，施用第二級毒品安非他命，經蒞庭檢察官當庭減縮
    為九十三年四月十七日下午四、五點在上址施用第二級毒品安非他命一次），於
    同日十九時許，在上址查獲，並扣得安非他命三小包（共淨重零點四公克）及吸
    食器一個。
二、案經臺北縣政府警察局蘆洲分局移送臺灣板橋地方法院檢察署檢察官偵查起訴。
    理  由
一、右開事實，業據被告甲○○於警詢、偵查及審理中坦承不諱，其為警查獲採尿送
    驗結果呈安非他命陽性反應，有台灣檢驗科技股份有限公司九十三年四月三十日
    濫用藥物尿液檢驗報告一紙附卷可稽，及扣案之安非他命三小包、吸食器一個可
    資佐證。而被告於八十八年間因施用第二級毒品案件，經臺灣基隆地方法院檢察
    官以八十八年度毒聲字第八六二號裁定送觀察勒戒，認無繼續施用毒品傾向，於
    八十八年六月十七日釋放，經臺灣基隆地方法院檢察署八十八年六月十四日以八
    十八年度偵字第二七七六號為不起訴處分確定。又因施用第二級毒品案件，經本
    院以九十一年度毒聲字第九八七號裁定送觀察勒戒後，認有繼續施用毒品傾向，
    經本院以九十一年度毒聲字第一四五四號裁定令入戒治處所強制戒治，經本院以
    九十一年度毒聲字第三二八五號裁定停止戒治交付保護管束，於九十一年十一月
    二十日出所，並經臺灣板橋地方法院檢察署檢察官以九十二年度毒偵字第一六五
    ○號提起公訴，經本院以九十二年度易字第二五三○號判決判處有期徒刑六月確
    定。有臺灣板橋地方法院檢察署九十二年度毒偵字第一六五○號起訴書、本院九
    十二年度易字第二五三○號判決書、臺灣高等法院被告全國前案紀錄表附卷可按
    ，被告觀察勒戒、強制戒治執行完畢五年內，再犯本件施用毒品之犯行，事證明
    確，被告犯行堪予認定，應依法論科。
二、按安非他命經毒品危害防制條例第二條第二項第二款列為第二級毒品，被告甲○
    ○前經觀察勒戒、強制戒治執行完畢釋放後，五年內再施用第二級毒品安非他命
    ，核被告所為係違反毒品危害防制條例第十條第二項之施用第二級毒品罪。被告
    施用毒品前後持有毒品之低度行為應為施用之高度行為所吸收，不另論罪。爰審
    酌被告前經觀察勒戒、強制戒治仍未戒除毒癮、素行、犯罪之動機、目的、手段
    、戕害個人身心未對他人造成損害等一切情狀，量處如主文所示之刑，以資懲儆
    。
三、扣案之安非他命三小包（淨重零點四公克），係查獲之第二級毒品，不問屬於犯
    人與否，依毒品危害防制條例第十八條第一項前段宣告沒收銷燬之。查扣之吸食
    器一個，為被告所有供施用第二級毒品所用之物，且係燈泡、吸管等日常物品拼
    湊而成之器具，有照片為證，顯非專用施用毒品之器具，應依刑法第三十八條第
    一項第二款規定宣告沒收。
四、被告於先前於九十二年十月間因施用第一級毒品海洛因案件，經臺灣板橋地方法
    院檢察署檢察官以九十三年度毒偵字第三二三號提起公訴，本院以九十三年度訴
    字第一二一三號（華股）案件審理中，而被告於九十三年四月十七日為警查獲當
    日驗尿結果亦呈鴉片類陽性反應，有上開濫用藥物尿液檢驗報告為憑，被告則供
    稱係將第一級毒品海洛因摻入香菸內點燃吸食，是被告該次施用第一級毒品犯行
    與上開案件，有連續犯之裁判上一罪關係，並經公訴人聲請移送本院華股併辦審
    理，附此敘明。
五、末按除被告所犯為死刑、無期徒刑、最輕本刑為三年以上有期徒刑之罪或高等法
    院管轄第一審案件者外，於前條第一項程序進行中，被告先就被訴事實為有罪之
    陳述時，審判長得告知被告簡式審判程序之旨，並聽取當事人、代理人、辯護人
    及輔佐人之意見後，裁定進行簡式審判程序，刑事訴訟法第二百七十三條之一第
    一項定有明文。查本件被告涉犯之毒品危害防制條例第十條第二項之罪，法定本
    刑為三年以下有期徒刑之罪，非最輕本刑為三年以上有期徒刑之罪，且被告就被
    訴事實為有罪之陳述，經告知被告簡式審判程序之旨，公訴人及被告對於本件改
    依簡式審判程序審理亦均表示無意見，是本院即依前揭刑事訴訟法規定，裁定本
    件進行簡式審判程序，附此敘明。
據上論斷，應依刑事訴訟法第二百七十三條之一第一項、第二百九十九條第一項前段
，毒品危害防制條例第十條第二項，第十八條第一項前段，刑法第十一條前段、第三
十八條第一項第二款，判決如主文。
本案經檢察官程秀蘭到庭執行職務。
中　　　華　　　民　　　國　　九十三　　年　　　八　　　月　　 十一 　　日
                          臺灣板橋地方法院刑事第十四庭
                              法  官  絲鈺雲
右正本證明與原本無異
如不服本判決應於送達後十日內向本院提出上訴狀
                              書記官  許清秋
中　　　華　　　民　　　國　　九十三　　年　　　八　　　月　　  十八　　日
附錄本案論罪科刑法條全文
毒品危害防制條例第十條
施用第一級毒品者，處六月以上五年以下有期徒刑。
施用第二級毒品者，處三年以下有期徒刑。
